【裁判字號】    97,交易,14
【裁判日期】    970328
【裁判案由】    過失傷害
【裁判全文】
臺灣新竹地方法院刑事判決              97年度交易字第14號
公  訴  人  臺灣新竹地方法院檢察署檢察官
被      告  甲○○
上列被告因過失傷害案件，經檢察官聲請以簡易判決處刑（96年
度調偵字第271 號），本院認為不宜適用簡易程序，改依通常程
序並依簡式審判程序判決如下：
    主  文
甲○○犯過失傷害罪，處有期徒刑貳月，如易科罰金，以新臺幣
壹仟元折算壹日。
    事實及理由
壹、構成犯罪事實：
    甲○○於民國96年7 月9 日上午8 時5 分許，騎乘車牌號碼
    F3F-516 號重型機車，由新竹市區住家往新竹縣芎林鄉大華
    技術學院方向行駛，行經新竹市○○路160 巷與寶山路150
    巷之無號誌三岔路口處，由寶山路160 巷左轉寶山路150 巷
    時，本應注意機車行駛時，駕駛人應注意車前狀況，並隨時
    採取必要之安全措施，以避免危險之發生，而依當時之天候
    晴、日間自然光線、路面乾燥、無缺陷、亦無障礙物之柏油
    路面，且視距良好等情，在客觀上亦無不能注意之情事，竟
    疏於注意上情，左轉彎時未先確認左側有無來車即貿然左轉
    彎，適有丙○○（所涉過失傷害部分已經檢察官另為不起訴
    處分確定）騎乘車牌號碼HJB- 783號重型機車，沿新竹市○○路150 巷往新竹市區○○○○○路直行至該處，突遇甲○○由其右側巷道駛出，使丙○○騎乘之重型機車不及煞停，
    且無法閃避，致甲○○所騎乘之上開重型機車前車頭部位碰
    撞丙○○所騎乘之上開重型機車前車頭右側部位，丙○○因
    而人車倒地，受有多處顏面骨骨折、右眼挫傷併結膜下出血
    、頭部外傷併腦震盪、鼻樑撕裂傷（約1 公分）等傷害。
貳、認定犯罪事實所根據的證據及理由：
一、被告甲○○於本院準備程序及簡式審判程序訊問時之自白。
二、證人即告訴人（被害人）丙○○於警局詢問時、檢察官偵查
    中、本院訊問及簡式審判程序訊問時之指訴。
三、並經證人即於肇事後至現場處理之警員乙○○於本院訊問時
    之證述。
四、新竹市○○○道路交通事故現場圖、道路交通事故調查報告
    表（一）、（二）各1 份、現場照片8 幀在卷可查。
五、國軍新竹地區醫院附設民眾診療服務處診斷證明書1 紙附卷
    可證。
六、96年10月8 日履勘現場筆錄1 份、照片2 幀、臺灣省竹苗區
    車輛行車事故鑑定委員會96年11月26日竹苗鑑960601字第09
    65303862號函1 份在卷可查。
七、新竹市○○○道路交通事故肇事人自首情形紀錄表1 紙附卷
    可查。
八、國軍新竹地區醫院民眾診療服務處97年2 月25日醫桃新民字
    第0970000078號函、財團法人國泰綜合醫院新竹分院97年2
    月25日（97）竹行字第114 號函、財團法人長庚紀念醫院林
    口分院97年2 月26日（97）長庚院法字第0106號函各1 紙在
    卷可查。
九、被告甲○○之車行方向應係由寶山路160 巷出來，左轉寶山
    路150 巷，理由如下：
（一）被告甲○○機車之車損係在其機車車頭，而被害人丙○○
      機車之車損係在其機車車頭右側，且其受力方向應是由右
      往左而非由前往後，此有車損照片可證，因此，被告應係
      以其機車前車頭撞擊被害人機車前車頭右側。
（二）又寶山路150 巷與寶山路160 巷係垂直方向，依被害人及
      被告2 人機車倒地、安全帽掉落位置等觀之，兩車撞及點
      應係在被害人行駛路線之寶山路150 巷，而尚未到達寶山
      路160 巷延伸線上而與寶山路150 巷垂直之處，且依道路
      交通事故現場圖所示肇事地點係在寶山路150 巷停止線前
      1.3 公尺、1.2 公尺處，尚未至寶山路160 巷之延伸線上
      而與寶山路150 巷垂直處，亦可明證。
（三）綜上，若依被告之說法，係由寶山路150 巷左轉入160 巷
      ，則被告如何撞及對向尚未到達寶山路160 巷延伸線上而
      與寶山路150 巷垂直之被害人機車？又如何撞及在被告前
      方左側行駛之被害人機車前車頭右側？故實情應係被告由
      寶山路160 巷左轉入寶山路150 巷時，撞及在被告左側直
      行而來之被害人機車前車頭右側，是被告所述其車行方向
      應屬有誤，併此敘明。
、論罪科刑的理由：
一、論罪：
（一）被告甲○○所為，係犯刑法第284 條第1 項前段之過失傷
      害罪。
（二）刑罰減輕事由（自首）：被告於肇事後於未被有偵查犯罪
      職權之機關或公務人員發覺前，於新竹市警察局交通隊第
      三分隊警員乙○○接獲通報而前往傷者就醫醫院處理，尚
      未確切懷疑係甲○○肇事之際，向乙○○自首坦承肇事，
      同時願意接受裁判等情，已經警員乙○○於本院訊問時證
      述明確，並有新竹市○○○道路交通事故肇事人自首情形
      紀錄表1 紙在卷可證，被告對於未發覺之犯罪自首而接受
      裁判，符合自首要件，爰依刑法第62條前段之規定減輕其
      刑。
二、科刑：審酌被告並無犯罪前科，有臺灣高等法院被告前案紀
    錄表及刑案資料查註紀錄表各1 紙在卷可查，素行尚佳，因
    一時不慎，致有本件犯行，並參諸被告之過失情節、過失程
    度、被害人所受傷害情形，及被害人因此傷害所受精神痛苦
    、需長達半年以上之時間治療或休養而無法工作之損失，以
    及被告未與被害人達成民事和解致未予賠償，犯後尚能坦白
    承認犯行等一切情狀，量處如主文所示之刑，並諭知易科罰
    金之折算標準，以示懲儆。
肆、適用法律依據：
一、程序法方面：刑事訴訟法第452 條、第273 條之1 第1 項、
    第299 條第1 項前段。
二、實體法方面：刑法第284 條第1 項前段、第62條前段、第41
    條第1 項前段，刑法施行法第1 條之1 第1 項、第2 項前段
    ，判決如主文。
本案經檢察官郭進昌到庭執行職務。
中    華    民    國    97    年    3     月    28    日
                  刑事第四庭法  官  馮俊郎
以上正本證明與原本無異。
如不服本判決應於收受本判決後10日內向本院提出上訴書狀，其
未敘述上訴理由者，並得於提起上訴後10日內向本院補提理由書
狀（均須按他造當事人之人數附繕本）「切勿逕送上級法院」。
中    華    民    國    97    年    4     月    1     日
                            書記官  鄧雪怡
附錄本案論罪科刑實體法條全文：
刑法第284 條第1 項（過失傷害罪）：
因過失傷害人者，處6 月以下有期徒刑、拘役或500 元以下罰金
。致重傷者，處1 年以下有期徒刑、拘役或500 元以下罰金。（
罰金之貨幣單位改為新臺幣，並提高為30倍）


司法院資訊處製作；財團法人民間司法改革基金會備份。
